【裁判字號】    90,簡抗,22
【裁判日期】    901211
【裁判案由】    給付票款
【裁判全文】
臺灣板橋地方法院民事裁定  九十年簡抗字第二二號
    抗  告  人  甲○○
右當事人間請求給付票款事件，抗告人對於中華民國九十年十月二十五日本院三重簡
易庭八十九年度重簡字第一六七二號所為裁定提起抗告，本院裁定如左：
    主      文
抗告駁回。
抗告費用由抗告人負擔。
    理      由
一、抗告意旨略以：抗告人因工作緣故，已三、四個月未返回家中，且並無住在家裡
    ，家中母親因年邁身體不適，致其告知抗告人有鈞院三重簡易庭通知作證一事，
    已逾開庭期日，通知單又被遺失，故抗告人無法出庭作證，而被鈞院三重簡易庭
    於民國九十年十月二十五日以八十九年度重簡字第一六七二號裁定處抗告人罰鍰
    新臺幣一萬元。現抗告人願出庭作證，為此提起抗告，請求廢棄原裁定等語。
二、按證人受合法之通知，無正當理由而不到者，法院得以裁定處新臺幣三萬元以下
    罰鍰。證人已受前項裁定，經再次通知，仍不到場者，得再處新臺幣六萬元以下
    之罰鍰，並得拘提之，民事訴訟法第三百零三條第一項、第二項定有明文。
三、經查：本院三重簡易庭受理前開八十九年度重簡字第一六七二號案件，認有請抗
    告人出庭作證之必要，而多次送達期日通知單予抗告人。該等期日通知單之開庭
    時間計有：九十年六月二十二日上午九時五十五分（見原審卷第五十五頁）、九
    十年八月一日下午三時三十五分（見原審卷第六十頁）、九十年九月五日下午三
    時五十分（見原審卷第八十八頁）、九十年十月十九日下午十一時（見原審卷第
    九十六頁）。而該等期日通知單均合法送達予抗告人，由抗告人親自簽收或由其
    同居人即母親鍾池清妹簽收，此觀卷附上開送達回證即明。又本院三重簡易庭係
    將前開期日通知單按抗告人之戶籍謄本所載之住址送達，此亦有抗告人之戶籍謄
    本在卷足佐（見原審卷第八十一頁）。抑且，本院三重簡易庭均至少於開庭期日
    前二星期甚或一個月前即將作證通知單合法送達予抗告人，此有卷附前開送達回
    證多紙可稽。足徵抗告人或其母親收受出庭作證之期日通知單後，應有合理、足
    夠之時間安排出庭，抗告人稱其母將通知單轉交予彼後已逾開庭期日，並不足取
    。再苟抗告人確有無法於期日出庭作證之正當理由，抗告人應於開庭前具狀檢附
    證明文件請假，始為正辦，然遍觀卷證資料，並無抗告人有何請假之事，則原審
    以抗告人受合法通知未出庭作證，裁定處抗告人新臺幣一萬元之罰鍰，並未有何
    不當或違法之處。況本院三重簡易庭於三次通知抗告人未出庭作證後，再度送達
    抗告人應於九十年十月十九日下午十一時出庭作證之期日通知單予抗告人，該期
    日通知單甚且註明：「如經合法傳喚無正當理由未到庭，裁罰鍰三萬元（以下）
    ．．．。」，此亦有卷附送達回證足佐（見原審卷第九十六頁）。益徵原審實已
    盡告知抗告人如未出庭作證之後果之責，然抗告人仍未出庭作證，則原審依首開
    民事訴訟法第三百零三條第一項之規定，裁定處抗告人罰鍰新臺幣一萬元，於法
    並無不合。抗告意旨求予廢棄原裁定，為無理由，應予駁回。
四、依民事訴訟法第四百三十六條之一第三項、第四百九十二條第一項、第九十五條
    、第七十八條，裁定如主文。
中      華      民      國     九十      年    十二    月    十一      日
                           臺灣板橋地方法院民事第二庭
                               審判長法  官  陳忠行
                                     法  官  絲鈺雲
                                     法  官  許必奇
右為正本係照原本作成。
本裁定不得抗告。
中      華      民      國     九十      年    十二    月    十一      日
                                     書記官  許清琳


司法院資訊處製作；財團法人民間司法改革基金會備份。
